Images des répertoires du notaire Pierre Vassetz pour l'étude IX
Archives nationales de France
Images des répertoires du notaire Pierre Vassetz pour l'étude IX
21 août 1649 - 16 juillet 1667
MC/RE/IX/1, MC/RE/IX/3
Etude IX; Vassetz, Pierre
2 registres
Archives nationales de France
Minutes et répertoires: la loi 2008-696 du 15 juillet 2008 relative aux archives a fixé à 75 ans à compter de la date de l'acte, ou à 25 ans à compter de la date du décès de l'intéressé si ce délai est plus bref, le délai de communication des minutes et répertoires des notaires; ce délai est porté à 100 ans à compter de la date de l'acte si le document se rapporte à un mineur (code du Patrimoine, articles L213-2, 4e d et 5e).
Autres documents de l'étude (dossiers de clients, comptabilité...): s'agissant d'archives privées, ces documents sont communicables selon les modalités fixées par le déposant ou le donateur.
Certains documents ne sont pas accessibles sous leur forme originale en raison de leur mauvais état de conservation.
Registres entrés aux Archives nationales en 1931.
Images des répertoires de l’étude IX
Archives de l'étude IX
répertoire d'officier public ministériel
- Répertoire chronologique des brevets d'obligations pour la période du 1er août 1649 au 31 décembre 1666, 1er août 1649 - 31 décembre 1666; MC/RE/IX/1; Ce répertoire contient 28 feuillets et fait partie d' un registre de 110 feuillets de papier manuscrits, hauteur 30,5 x largeur 21 cm, composé d' un cahier folioté par le notaire. Le registre est dérelié, le premier feuillet est détaché, les pages sont sombres.
  Le registre contient aussi le répertoire du notaire Martin Tabouret pour la période du 10 novembre 1631 au 12 janvier 1635.
  Le répertoire contient les informations suivantes: pour chaque année et chaque mois, lisiblement mentionnés, le nom des parties.
  répertoire
  - Liste chronologique des brevets d'obligations pour la période du 1er août 1649 au 31 décembre 1666, 1er août 1649 - 31 décembre 1666; 83 r°-110 v°
- Répertoire chronologique pour la période du 21 août 1649 au 7 juillet 1667, 21 août 1649 - 7 juillet 1667; MC/RE/IX/3; Un registre de 311 feuillets de papier manuscrits, hauteur 31 x largeur 22 cm, composé d' un cahier folioté par le notaire. Le registre est en trés mauvais état, les feuillets sont déreliés et les 110 derniers feuillets sont rongés dans les coins inferieurs.
  Le répertoire se compose de deux parties. La première partie (1 r°-299 v°) comprend les informations suivantes: 1. la nature de l'acte passé en minute; 2. la date du jour; 3. nom, prénom des parties; 4. le n° de l'acte dans l'année.
  La seconde partie (299 v°-311 r°) comprend l'état des pratiques antérieures pour la période du 23 mai 1609 à mars 1649 (de maître Martin Tabouret, Olivier Gaultier et Claude Huart.
  - Liste chronologique des actes pour la période du 21 août au 30 décembre 1649, 21 août - 30 décembre 1649; 1 r°-7 v°
  - Liste chronologique des actes pour la période du 2 janvier au 30 décembre 1650, 2 janvier - 30 décembre 1650; 7 v°-28 r°
  - Liste chronologique des actes pour la période du 2 janvier au 29 décembre 1651, 2 janvier - 29 décembre 1651; 28 r°-45 v°
  - Liste chronologique des actes pour la période du 2 janvier au 29 décembre 1652, 2 janvier - 29 décembre 1652; 45 v°-59 r°
  - Liste chronologique des actes pour la période du 2 janvier au 30 décembre 1653, 2 janvier - 30 décembre 1653; 59 v°-82 v°
  - Liste chronologique des actes pour la période du 1er janvier au 29 décembre 1654, 1er janvier - 29 décembre 1654; 82 v°-100 v°
  - Liste chronologique des actes pour la période du 1er janvier au 30 décembre 1655, 1er janvier - 30 décembre 1655; 100 v°-120 r°
  - Liste chronologique des actes pour la période du 2 janvier au 28 décembre 1656, 2 janvier - 28 décembre 1656; 120 r°-139 v°
  - Liste chronologique des actes pour la période du 2 janvier au 29 décembre 1657, 2 janvier - 29 décembre 1657; 140 r°-154 v°
  - Liste chronologique des actes pour la période du 6 janvier au 31 décembre 1658, 6 janvier - 31 décembre 1658; 154 v°-166 r°
  - Liste chronologique des actes pour la période du 1er janvier au 31 décembre 1659, 1er janvier - 31 décembre 1659; 166 v°-182 r°
  - Liste chronologique des actes pour la période du 1er janvier au 31 décembre 1660, 1er janvier - 31 décembre 1660; 182 r°-196 r°
  - Liste chronologique des actes pour la période du 3 janvier au 27 décembre 1661, 3 janvier - 27 décembre 1661; 196 r°-208 v°
  - Liste chronologique des actes pour la période du 4 janvier au 31 décembre 1662, 4 janvier - 31 décembre 1662; 208 v°-223 v°
  - Liste chronologique des actes pour la période du 4 janvier au 31 décembre 1663, 4 janvier - 31 décembre 1663; 223 v°-240 v°
  - Liste chronologique des actes pour la période du 1er janvier au 24 décembre 1664, 1er janvier - 24 décembre 1664; 240 v°-255 r°
  - Liste chronologique des actes pour la période du 2 janvier au 31 décembre 1665, 2 janvier - 31 décembre 1665; 255 v°-271 v°
  - Liste chronologique des actes pour la période du 8 janvier au 27 décembre 1666, 8 janvier - 27 décembre 1666; 271 v°-290 r°
  - Liste chronologique des actes pour la période du 2 janvier au 7 juillet 1667, 2 janvier - 7 juillet 1667; 290 r°- 299 v°
  - Etat des pratiques antérieures pour la période du 23 mai 1609 au 31 mars 1649, 23 mai 1609 - 31 mars 1649; 299 v°-311 r°
    - 299 v°-303 r°: état de la pratique de maître Olivier Gaultier pour la période de décembre 1636 à mars 1649
    Le répertoire contient les informations suivantes: le nombre de feuillets du repertoire (449), la liste des minutes manquantes (11), des minutes déchirées ou mangées par les souris (33) et des minutes imparfaites (2), avec la date, le type d'acte et les noms des parties.
    - 303 r°-304 r°: état de la pratique de maître Martin Tabouret pour la période de novembre 1631 à décembre 1634
    Le répertoire contient les informations suivantes: le nombre de feuillets du repertoire (81), la liste des minutes manquantes (20), avec la date (uniquement le mois et l'année), le type d'acte et les noms des parties.
    - 304 v°-310 r°: état de la pratique de maître Claude Huart pour la période du 23 mai 1609 à 24 août 1631
    Le répertoire contient les informations suivantes: le nombre de liasses sans répertoire (45), où les minutes sont cotées par première et dernière, la liste des minutes manquantes, déchirées ou imparfaites. Le registre contient deux tables alphabétiques d'années indéterminées.
    - 310 r°-311 r°: déclaration "qu'il ne s'est trouvé aucun repertoire et qu'il n'en a pu estre fait de mèmoire, atendu la confusion et le désordre dans lesquelles sont lesdites minuttes et que plusieurs sont déschirées et qu'il en peut aussy manquer..." pour les pratiques de maître Filesac, Jacquelin, Puthomme et de La Morlière.